***TRF150_strmost.cir***
.LIB "nom.lib"

VDS 1 0 DC 10 ; zdroj drain-source
VGS 2 0 DC 4


*definice MOSFET: M<jmeno> <D> <G> <S> <substrát> <model> (substrát je ten prostredek se sipkou)
M1 1 2 0 0 IRF150

.OP
*.DC LIN VDS 0 50 50m;5; po peti voltech byla prasarna... musim dat mene
*.DC LIN VDS 0 50 50m VGS LIST 4 4.5 5 5.5 6 7 8; s druhou smyckou v podobe listu
.DC LIN VGS 0 50 50m
*.STEP VGS LIST 4 4.5 5 5.5 6 7 8; s druhou smyckou v podobe listu ale step... rozeznam jednotlive prubehy
*.STEP VGS 0 10 1; s druhou smyckou v podobe od 0 do 10 step...
.STEP TEMP LIST 25 100

*.TEMP 25 ; simulace pro 25 stupnu

.PROBE VGS(M1);
.PROBE VDS(M1);
.PROBE ID(M1); 
.PROBE IG(M1);  
.END
 

*VGS strmost (VDS = tregba 10V), v listu bude teplota jako parametr
