***VA_charky_TRF150.cir***
.LIB "nom.lib"

VDS 1 0 DC 10 ; zdroj drain-source
VGS 2 0 DC 4

*definice MOSFET: M<jmeno> <D> <G> <S> <substrát> <model> (substrát je ten prostredek se sipkou)
M1 1 2 0 0 IRF150

.OP
*.DC LIN VDS 0 50 50m;5; po peti voltech byla prasarna... musim dat mene
*.DC LIN VDS 0 50 50m VGS LIST 4 4.5 5 5.5 6 7 8; s druhou smyckou v podobe listu
.DC LIN VDS 0 50 50m
*.STEP VGS LIST 4 4.5 5 5.5 6 7 8; s druhou smyckou v podobe listu ale step... rozeznam jednotlive prubehy
.STEP VGS 0 10 1; s druhou smyckou v podobe od 0 do 10 step...


.TEMP 25 ; simulace pro 25 stupnu

.PROBE ID(M1); pokud potrebuji proud ktery tece soucastkou s vice elektrodami, musím definovat elektrodu Bipolar: C, B, E... Unipolar: G, D, S
* pro soucastku s dvema vyvory staci treba I(R1)

.END
 

*VGS strmost (VDS = tregba 10V), v listu bude teplota jako parametr

