***nas_prvni_cir_soubor.cir*** Ulozit_jako_allFiles_.cir_Potom_vypnout_potom_zapnout(Zavrit_soubor_otevrit_soubor)
* = komentar
*pro vetsi pocty radku --> musism rozdelit v nejakem oddelovaci, zacit novou radku znakem +
.LIB "nom.lib"; nalinkuje vsechny knihovny v superknihovne nom.lib, .LIB je prikz pro nalinkovani knihoven
*.LIB "C:\"cesta_ke_knihovne"\"nazev_knihovny.lib";  nalinkuje knihovnu
*PSpice meri uzlove napìti k nule..

*definujeme netlist = popis zapojeni obvodu 
*definice napetoveho zdroje:
* V<jmeno><uzel+><uzel->[DC] [napetiDC] [AC] [cislo] [prubeh] [parametry_prubehu] ;ostre zavorky <> musi byt, hranate zavorky [] nemusi byt...
*prubehy: 
*SIN <offset> <amplituda> <frekvence> <zpozdeni> <cinitel_tlumeni> <faze> // SIN znaci jen ze jde o harmonickou, nemusi byt sinus
*PULSE <napeti1> <napeti2> <zpozdeni> <nabezna_hrana> <dobezna_hrana> <sirka_pulzu> <perioda>
*PWL <cas1 napeti1> <cas2 napeti2> ... <casN napetiN>

*V1 1 0 DC 5V ; zdroj pro DC analýzu zapojeny mezi uzly 0 a 1, hodnota 5V, POZN: tento zdroj muze byt take pouzit v tranzientni analyze
*V2 1 0 SIN 0 7 1k 0 0 0 ; harmonicky prubeh s nulovym offsetem, amplitudou 7V a kmitoctem 1kHz  
*V3 1 0 AC 1; AC zdroj pro stridavou analyzu, amplituda (cislo) 1
V4 1 0 PULSE 5 0 0 1u 1u 0.5m 1m; nedavat nabeznou a dobeznou nulu!! budou tect nekonecne proudy...... obdelnik 0 - 5 V, nabezna/dobezna = 1/000 periody a sirka pulzu = 1/2 periody
R1 1 2 1k; <jmeno> <uzel1> <uzel2>  [model] <hodnota>
R2 2 0 1k;

*Definice dalsich  prikazu: (3_zakladni_analyzy)

*Tranzientni analyza: .TRAN <krok_vykresleni><konecny_cas_simulace>[cas_vykresleni_od][krok_vypoctu]
* krok vypoctu = nejkratsi casova konstanta (kondenzátor/civka..) * 1/50, nebo 1/50 konecneho casu simulace
*.TRAN 0 10ms; tahle byla prvni pro DC
.TRAN 10u 10m 0 10u; krok vykresleni = krok vypoctu = konecny cas * cas simulace 


*Stridava analyza: .AC <typ_rozmitani:LN(linearni(pocet bodu))/DEC(na_dekadu(1Hz az 1kHz napr. pocet bodu))/OCT(na_oktavu(oktava_=_dvojnasobek_frekvence))> <pocet_bodu:_pro_lin._celkem,_na_dek,_na_oct> <kmitocet_od> <kmitocet_do>
*Pozn._Pro_AC_pouzivat_vzdy_na_dekadu
*.AC DEC 101 1 1MEG; Kmitoctova analyza se 101 body na dekadu o 1Hz do 1MHz

*!!!! AC analyza = linearizovani charakteristik soucastek (tj. diody, tranzistory, OZ), poté se spoète prenos obvodu (RLC prvky) a nakonec, vystupni napeti je rovna prenos * cislo (cislo neni harmonicky napeti, AC zdroj)

*Stejnosmerna analyza: .DC <typ_rozmitani:LN(linearni(pocet bodu))/DEC(na_dekadu(1Hz az 1kHz pocet bodu))/OCT(na_oktavu(oktava_=_dvojnasobek_frekvence))> <rozmitana_velicina:U/I/TEMP/glob._parametr> <od> <do> <inkrement/pocet_bodu_na_dec>
*Pozn._Pro_DC_pouzivat_vzdy_lin

*.DC LIN V1 0 5 5m; Linearne rozmitane napeti zdroje V1 s inkrementem 5mV od 0 do 5V 

.OP; prikaz_pro_ulozeni_linearizovanych_pracovnich_bodu_soucastek_do_vystupniho_souboru_VZDY_POUZIVAT

*Pozn._poslani_dat_do_PROBE
*.PROBE; posle_do_PROBE_vsechny_spocitane_prubehy 
.PROBE V(*); posle_do_PROBE_napeti_vsechny_napeti
*.PROBE V(2); posle_do_PROBE_napeti_na_uzlu_2

*Ukonceni_souboru_VZDY_ulozeni_vysledku
.END
