***usmernovac.cir***

.LIB "nom.lib"

*net list
V1 1 0 SIN 0 30 50 0 0 0
*definice diody: D<jmeno><A><K><model>
D1 1 2 D1N4007
D2 0 2 D1N4007
D3 3 0 D1N4007 ;DIN4007 je typ diody
D4 3 1 D1N4007
R1 2 3 1MEG
C1 2 3 100u

.OP
.TRAN 100u 100m 0 100u; prvni cislo je z pravidla tisicina druheho cisla 

.PROBE V(1) V(R1); ekvivalentni k V(R1) je V(2,3), nebo poslat do PROBE V(2) V(3) a odecist je 
.PROBE I(R1); zobrazit proud, je to vždy proud souèástkou (tranizistor zná IE,IC,IB)
.END
